臺灣臺北地方法院刑事判決
111年度審交易字第616號
公  訴  人  臺灣臺北地方檢察署檢察官
被      告  蔡順興


上列被告因過失傷害案件，經檢察官提起公訴（111年度偵字第2
2155號），本院判決如下：
    主  文
本件公訴不受理。
    理  由
一、公訴意旨如附件起訴書所載。
二、告訴乃論之罪，告訴人於第一審辯論終結前得撤回其告訴，
    又告訴經撤回者，應諭知不受理之判決，刑事訴訟法第238
    條第1項、第303條第3款分別定有明文。
三、本件告訴人告訴被告過失傷害案件，起訴書認係觸犯刑法第
    284條前段之過失傷害罪，依刑法第287條前段之規定，須告
    訴乃論。茲據告訴人撤回告訴，依照首開說明，本件不經言
    詞辯論，逕為諭知不受理之判決。
據上論斷，應依刑事訴訟法第303條第3款、第307條判決如主文
本案經檢察官葉詠嫻提起公訴，檢察官洪敏超到庭執行職務。　
中　　華　　民　　國　　111 　年  　 10  　月　　31 　日
　　　　　　　　　刑事第二十庭  法　官　洪英花
以上正本證明與原本無異。 
如不服本判決應於收受送達後20日內向本院提出上訴書狀，並應
敘述具體理由；其未敘述上訴理由者，應於上訴期間屆滿後20日
內向本院補提理由書（均須按他造當事人之人數附繕本）「切勿
逕送上級法院」。告訴人或被害人如對於本判決不服者，應具備
理由請求檢察官上訴，其上訴期間之計算係以檢察官收受判決正
本之日期為準。
因疫情而遲誤不變期間，得向法院聲請回復原狀。
                                書記官　洪啟瑞
中　　華　　民　　國　　111 　年  　 10  　月　　31 　日
附件：
臺灣臺北地方檢察署檢察官起訴書
                                    111年度偵字第22155號
　　被　　　告　蔡順興　男　73歲（民國00年00月00日生）
　　　　　　　　　　　　住○○市○○區○○里○○街000號
　　　　　　　　　　　　國民身分證統一編號：Z000000000號
上列被告因過失傷害案件，業經偵查終結，認應提起公訴，茲將
犯罪事實及證據並所犯法條分敘如下：
　　　　　　犯罪事實
一、蔡順興於民國111年5月18日下午2時50分許，駕駛車牌號碼0
    00-0000號自用小客車，沿臺北市○○區○○路000巷○○○○○○○○巷
    00號前時，欲左轉時，明知左轉彎時，應距交岔路口30公尺
    前顯示方向燈或手勢，換入內側車道或左轉車道，行至交岔
    路口中心處左轉，且應讓直行車先行，而依當時情況並無不
    能注意之情事，竟疏未注意，行駛於該巷中心靠右處後即貿
    然左轉，致在其左後方直行同車道、由翁選農所騎乘之車牌
    號碼000-0000號普通重型機車因閃避不及，而與蔡順興上開
    車輛之左前側發生碰撞，翁選農人、車倒地，並因而受有右
    肩、左手、胸部、右膝、兩足多處擦挫傷之傷害。
二、案經翁選農訴由臺北市政府警察局萬華分局報告偵辦。
　　　　　　證據並所犯法條
一、詢據被告蔡順興矢口否認有何犯行，於當場談話時辯稱：伊
    有看到告訴人翁選農機車在伊後方同車道，後來因為伊右側
    有機車靠太近，伊打左轉方向燈要向左轉，告訴人機車才會
    在伊右側車身處倒地等語，於後續警詢時辯稱：當時伊時速
    10公里以下要左轉，告訴人突然騎乘機車從伊左後方插入對
    向車道，不是伊突然左轉等語。經查，上開事實，除據告訴
    人翁選農指訴明確外，並有現場及車輛照片、道路交通事故
    現場圖、補充資料表、道路交通事故調查報告表㈠㈡、當事人
    登記聯單、雙方行車紀錄器暨截圖、臺北市政府警察局道路
    交通事故初步分析研判表、健安診所診斷證明書在卷可稽；
    復經本署檢察官勘驗卷內雙方行車記錄器影像，均未見被告
    原稱之右方有機車靠近、致其必須左轉情事，反而係被告在
    該巷靠右極緩慢行駛後，突然緩慢左切，告訴人行駛於同車
    道靠左，顯原係為繞過被告車輛直行，且影像中被告車輛之
    方向燈於當日光線下並不明顯，告訴人實無從預測被告欲左
    轉情況，被告前開所辯顯屬卸責之詞，洵無足採。而按左轉
    彎時，應距交岔路口30公尺前顯示方向燈或手勢，換入內側
    車道或左轉車道，行至交岔路口中心處左轉，且轉彎車應讓
    直行車先行，道路交通安全規則第102條第1項第5、7款訂有
    明文，本件被告靠右行駛卻貿然左轉，致與同車道直行之告
    訴人發生碰撞，具有過失，且告訴人主張因本件車禍所受上
    開傷勢，與常情無違，被告之過失行為與告訴人之傷害結果
    間顯有因果關係，被告犯行應堪認定。
二、核被告所為，係犯刑法第284條前段過失傷害罪嫌。被告在
    在員警到場處理時，當場承認為肇事者，有臺北市政府警察
    局道路交通事故肇事人自首情形紀錄表1份在卷可查，請依
    刑法第62條前段自首之規定，審酌得否減輕其刑。
三、依刑事訴訟法第251條第1項提起公訴。
  　此　致
臺灣臺北地方法院
中　　華　　民　　國　 111　　年　　7 　　月　　22　　日
　　　　　　　　　　　　　　　檢　察　官   葉詠嫻
本件正本證明與原本無異 
中　　華　　民　　國　 111 　 年　  8　   月　　 3　  日
　　　　　　    　　　　　　  書  記  官   林李逸屏
附錄本案所犯法條全文
中華民國刑法第284條
因過失傷害人者，處 1 年以下有期徒刑、拘役或 10 萬元以下
罰金；致重傷者，處 3 年以下有期徒刑、拘役或 30 萬元以下
罰金。